臺灣花蓮地方法院民事判決
111年度訴字第5號
原      告  BS000-A108118（真實姓名住所詳卷）
法定代理人  BS000-A108118B（真實姓名住所詳卷）
兼法定代理  
人          BS000-A108118A（真實姓名住所詳卷）
共      同
訴訟代理人  吳美津律師（法扶律師）
被      告  甲（真實姓名住所詳卷）        
訴訟代理人  吳明益律師
複代理人    闕言霖律師
上列當事人間因妨害性自主案件，經原告提起刑事附帶民事訴訟
，請求侵權行為損害賠償事件，經本院刑事庭裁定移送前來（10
9年度侵附民字第12號），本院於民國111年4月20日言詞辯論終
結，判決如下：
    主      文
被告應給付原告BS000-A108118新臺幣伍拾萬元，及自民國109年
12月12日起至清償日止，按年息百分之五計算之利息。
被告應給付原告BS000-A108118A新臺幣貳拾伍萬元，及自民國10
9年12月12日起至清償日止，按年息百分之五計算之利息。
本判決第一項於原告BS000-A108118以新臺幣壹拾陸萬陸仟元為
被告供擔保後，得假執行；但被告如以新臺幣伍拾萬元為原告BS
000-A108118供擔保後，得免為假執行。
本判決第二項於原告BS000-A108118A以新臺幣捌萬參仟元為被告
供擔保後，得假執行；但被告如以新臺幣貳拾伍萬元為原告BS00
0-A108118A供擔保後，得免為假執行。
　　事實及理由
一、原告主張：原告BS000-A108118A（下稱B）為原告BS000-A10
　　8118（下稱A）之母，原告A為民國00年0月生。被告原為花
    蓮縣某國民小學（實際國小名稱詳卷，下稱系爭國小）老師
　　，於105年學年度起，擔任系爭國小4年級至6年級（下稱系
    爭班級）之導師、夜光天使課後輔導之老師、田徑隊老師。
    原告A為被告任職系爭國小時之學生。被告自105年9月開學
    至108年6月18日止，在系爭國小教室內，被告利用訂正作業
    、日記之機會，以一隻手捏原告A之臉頰，同時將該手手肘
    放置在原告A之胸部上，並上下揉動，每次約10秒鐘，每週1
    次（寒暑假除外），共116次。被告上開所為已不法侵害原
    告A性自主權，原告A年紀幼小即遭受上開傷害，致其身心受
    創，並產生異常心理症狀，且係終生無法消失之被害記憶，
    其所受之精神上痛苦實難以彌補回復，爰依民法第184條第1
    項前段、第195條第1項規定，請求被告賠償其精神慰撫金新
    臺幣（下同）50萬元。又原告B對原告A有保護及教養之權利
    義務，原告A遭被告上開不法侵害，原告B身為母親衡情自受
    有痛苦，需付出更多心力帶領並協助原告A減少創傷
　　，被告係不法侵害原告B身為父母關係之身分法益且情節重
    大，爰依民法第184條第1項前段、第195條第3項準用第1項
    規定，請求被告賠償其精神慰撫金25萬元等語，並聲明：㈠
    被告應給付原告A50萬元，及自刑事附帶民事起訴狀繕本送
    達被告翌日起至清償日止，按年息5%計算之利息。㈡被告應
    給付原告B25萬元，及自刑事附帶民事起訴狀繕本送達被告
    翌日起至清償日止，按年息5%計算之利息。㈢願供擔保，請
    准宣告假執行。
二、被告則以：依被告辯護人於本件刑事案件本院審理時之反詰
    問原告A之內容，足認該該「10秒鐘」是從被告碰原告A到結
    束這段時間是10秒鐘，而非被告不斷地揉或是蹭連續達10秒
    鐘。被告非持續不斷地摸原告A達10秒鐘之久。被告所犯行
    為為性騷擾，而非強制猥褻等語。並聲明：原告之訴駁回；
    如受不利判決，願供擔保，請准宣告免為假執行。
三、本院之判斷：
  ㈠按因故意或過失，不法侵害他人之權利者，負損害賠償責任
    。不法侵害他人之身體、健康、名譽、自由、信用、隱私、
    貞操，或不法侵害其他人格法益而情節重大者，被害人雖非
    財產上之損害，亦得請求賠償相當之金額。前二項規定，於
    不法侵害他人基於父、母、子、女或配偶關係之身分法益而
    情節重大者，準用之。民法第184條第1項前段、第195條第1
    項前段、第3項定有明文。
　㈡原告主張原告B為原告A之母，原告A為96年1月生。被告原為
    系爭國小老師，於105年學年度起，擔任系爭班級之導師、
    夜光天使課後輔導之老師、田徑隊老師。原告A為被告任職
    系爭國小之學生等節，有原告之戶籍資料在卷可參（見卷附
    證件袋內），且為被告所不爭執（見刑事卷一第55頁），應
    可信為真。
　㈢再者，就原告主張被告有上開對原告A之侵權行為事實即本案
    刑事判決書附表一編號1之犯罪事實部分，即被告於105至10
    8年間有在系爭國小內揉動原告A胸部部分，被告係辯稱：對
    於起訴書附表編號1，我有用手肘碰到原告A的胸部，我捏原
    告A臉頰時用手肘順勢碰觸胸部1至2秒，次數我不記得了，
    每周約1次，時間都是白天，地點是在教室，我印象中原告A
    沒有反抗。我碰觸原告A的胸部，期間大約為105年9月到108
    年6月10日。被告所犯為性騷擾，並非強制猥褻等語（見刑
    事卷一第51頁、刑事卷二第166頁、本院卷第91頁）。然被
    告既已陳稱有觸摸原告A胸部，且核其所述並未經原告A同意
    ，故被告此部所為係已故意不法侵害原告A之性自主權，至
    於被告所辯稱之罪名，此僅為刑事法院審理時認定罪責所須
    判斷者，並無礙本件被告已構成民事侵權行為之事實。
　㈣是以，被告身為原告A之國小老師，竟於任教期間在國小教室
    內摸原告A之胸部，嚴重破壞家長學生對老師之信任，且原
    告A當時年僅10多歲，被告此一行為實造成身為學生之原告A
    身心創傷，此經核已屬故意不法侵害原告A之性自主權之侵
    權行為，故原告A依民法第184條第1項前段、第195條第1項
    前段規定，請求被告賠償損害，自屬有據。又原告B為原告A
    之母，被告對原告A有上開不法侵害其性自主權之行為，應
    亦已屬不法侵害原告B基於因母親身分對原告A之身分法益而
    情節重大，故原告B依民法第184條第1項前段、第195條第3
    項準用第1項前段規定，請求被告賠償損害，亦為有理由。
    　　
  ㈤再按慰藉金之賠償須以人格權遭遇侵害，使精神上受有痛苦
    為必要，其核給之標準固與財產上損害之計算不同，然非不
    可斟酌雙方身分、資力與加害程度，及其他各種情形核定相
    當之數額（最高法院51年台上字第223號判例意旨參照）。
    本院審酌原告A自陳：現為國中3年級等語（見本院卷第65頁
    ）；原告B自陳：教育程度為國小畢業，工作為勞工，月薪
    約9,000元等語（見本院卷第65頁）。被告則稱：學歷為碩
    士畢業，目前在代書事務所工作，月收入約3萬多元等語（
    見本院卷第91頁），及提出109年度綜合所得稅各類所得資
    料清單及全國財產稅總歸戶財產查詢清單、學歷證明、獎狀
    及獎懲令（見卷附證件袋內）。並衡以兩造之稅務電子閘門
    財產所得調件明細表（見卷附證件袋內）所示渠等財產狀況
    、暨被告上開侵權行為，暨對原告所造成之傷害及精神上痛
    苦等一切情事，認原告A請求其受非財產上之損害賠償金額5
    0萬元、原告B請求其受非財產上之損害賠償金額25萬元等，
    均屬合理，應予准許。
四、綜上所述，原告依侵權行為法律關係，請求：㈠被告應給付
    原告A50萬元，及自刑事附帶民事起訴狀繕本送達被告翌日
    即109年12月12日（見附民卷第31頁所附送達證書）起至清
    償日止，按年息5%計算之利息。㈡被告應給付原告B25萬元，
    及自刑事附帶民事起訴狀繕本送達被告翌日即109年12月12
    日（見附民卷第31頁所附送達證書）起至清償日止，按年息
    5%計算之利息等，為有理由，應予准許。
五、兩造陳明願供擔保，聲請宣告假執行及免為假執行，經核原
    告勝訴部分，合於法律規定，爰分別酌定相當之擔保金額宣
    告之。
六、本件係經本院刑事庭以109年度侵附民字第12號裁定移送前
    來，依刑事訴訟法第504條第2項規定，免納裁判費，又兩造
    均無就本件支出其他訴訟費用，爰不為訴訟費用負擔之諭知
    ，附此敘明。
中　　華　　民　　國　　111 　年　　4 　　月　　29　　日
                  民事第二庭    法  官  鍾志雄  
以上正本係照原本作成。
如不服本判決，應於送達後20日內，向本院提出上訴狀並表明上
 訴理由(均須按他造當事人之人數附繕本並繳納上訴裁判費)。 
如委任律師提起上訴者，亦應一併繳納上訴審裁判費。
中　　華　　民　　國　　111 　年　　4 　　月　　29　　日
                                書記官  胡釋云